【裁判字號】    98,交聲,398
【裁判日期】    980410
【裁判案由】    違反道路交通管理處罰條例聲明異議
【裁判全文】
臺灣士林地方法院交通事件裁定         98年度交聲字第398號
原處分機關  交通部公路總局臺北區監理所基隆監理站
異  議  人  甲○○
即受處分人
上列受處分人因違反道路交通管理處罰條例案件，對於交通部公
路總局臺北區監理所基隆監理站於民國98年3 月10日所為之處分
（原處分案號：基監字第裁42-CG0000000號）聲明異議，本院裁
定如下：
    主  文
異議駁回。
    理  由
一、按汽車行駛至交岔路口左轉彎時，應距交岔路口30公尺前顯
    示方向燈或手勢，行至交叉路口中心處左轉，並不得佔用車
    道搶先左轉，道路交通安全規則第102 條第1 項第5 款定有
    明文。次按汽車駕駛人在多車道左轉彎，不先駛入內側車道
    者，處新臺幣（下同）600 元以上1,800 元以下罰鍰，併記
    違規點數1 點，道路交通管理處罰條例第48條第1 項第4 款
    、第63條第1 項第1 款分別定有明文。
二、原處分意旨略以：異議人即受處分人甲○○駕駛車牌號碼96
    25- TH號自用一般小客車，行經臺北縣汐止市新台五線與連
    興路口（往五堵）時，因未依規定於距交叉路口30公尺前顯
    示方向燈或手勢換入內側車道或左轉車道，行至交叉路口中
    心處左轉等情，經臺北縣政府警察局員警調閱動態錄影檔後
    ，以其違反「在多車道左轉彎，不先駛入內側車道」之規定
    逕行舉發，嗣受處分人於應到案日期前到案，經原處分機關
    函請舉發機關調查結果，仍認受處分人有上開違規行為，原
    處分機關乃依道路交通管理處罰條例第48條第1 項第4 款、
    第63條第1 項第1 款及違反道路交通管理事件統一裁罰基準
    表等規定，裁處罰鍰600 元，並記違規點數1 點。
三、聲明異議意旨略以：受處分人並無如舉發通知單上所載之違
    規情事，依該舉發通知單所提供之第1 張舉發照片觀之，該
    車正往內側車道行駛；第2 張照片顯示該車已完全進入內側
    車道左轉，為此，依法聲明異議，請求撤銷原處分等語。
四、經查：
  (一)受處分人駕駛車號9625- TH號自用一般小客車，於97年12月
    24日12時18分許，在臺北縣汐止市新台五線與連興路口處，
    因「在多車道左轉彎，不先駛入內側車道」之違規，經警拍
    照逕行舉發等情，有臺北縣政府警察局舉發違反道路交通管
    理事件通知單1 紙（舉發單號：北縣警交字第CG0000000 號
    ）、採證照片共6 張等在卷可稽（見本院卷第6 、8 頁），
    堪以認定。
  (二)受處分人雖辯稱依舉發照片觀之，其當時正往內側車道行駛
    ，嗣並完全進入內側車道後始左轉等語。惟按雙白實線設於
    路段中，用以分隔同向車道，並禁止變換車道，道路交通標
    誌標線號誌設置規則第149 條第1 項第1 款第7 目定有明文
    ；次按汽車行駛至交岔路口左轉彎時，應距交岔路口30公尺
    前顯示方向燈或手勢，行至交叉路口中心處左轉，並不得佔
    用車道搶先左轉，道路交通安全規則第102 條第1 項第5 款
    復有明文，受處分人為領有駕駛執照之人，對於前開交通規
    則自應清楚瞭解並遵守，是其如欲左轉行駛，自應於進入雙
    白實線之路段前，即應先行進入內側車道以便左轉。惟依前
    開照片顯示，受處分人顯然於雙白實線路段始開始變換車道
    進入內側車道，而與原先即在內側車道準備左轉之車輛爭道
    行駛。受處分人辯以有進入內側車道左轉等詞，顯為推諉之
    詞，不可採信。
五、綜上所述，受處分人確有於上揭時、地駕駛車號9625- TH號
    自用一般小客車，在多車道左轉彎，不先駛入內側車道之違
    規行為，從而，原處分機關依首揭道路交通管理處罰條例第
    48條第1 項第4 款之規定，裁處受處分人罰鍰600 元，並依
    同條例第63條第1 項第1 款記違規點數1 點，核屬無誤，本
    件異議為無理由，應予駁回。
據上論斷，應依道路交通案件處理辦法第19條，裁定如主文。
中    華    民    國    98    年    4     月    10    日
                  交通法庭法  官  黎惠萍
以上正本證明與原本無異。
如不服本裁定，應於送達後5日內，向本院提出抗告狀。
                          書記官  夏珍珍
中    華    民    國    98    年    4     月    10    日


司法院資訊處製作；財團法人民間司法改革基金會備份。
